

Besprechungspunkte:
	- Was verstehst du unter dem Projekt?
	- Rollen: 
		○ Protokollführung!
			§ Noor
		○ Koordinator*in, Zusammenführung & "Vereinheitlichung"
			§ Sujit
		○ Streitschlichter*in
			§ Hannah
		○ Zeitmanager*in
			§ Alina
		○ Code review
			§ Vlad
	- RDKIT oder NAOMI? Argumente austauschen, Ressourcen zur Selbsthilfe?
		
	- Abschlussbericht und Abschlusspräsentation?
		○ Deutsch
		○ LaTeX
	- Organisation über Git
	- Gemeinsamer Besprechungtermin jeden -- um -- Uhr (online / Präsenz / hybrid)
	- Teilprojekte und Ansprechpartner*in für Teilprojekte
		○ TP1: Interaktion finden
		○ TP2: Visualisierung
		○ TP3: Statistische Auswertung von Interaktionsgeometrien

Inhalte:
	- Klärung der Forschungsfragen (stichpunktartig)
	- Teilprojekte definieren / ausschließen
		○ TP1: Hannah, Amrei, Chris, Sujit   
		○ TP2: Noor, Alina, Sujit   
		○ TP3: Nele, Maren und Vlad
	- Teilprojekte ausgestalten
Meilensteien definieren

Protokoll vom 20.10.: 1. Team-Meeting:

	- Ziel des Projekts:
		○ Parametrisierbarkeit - statistisch gemittelte Parameter statt Literaturwerte
		○ Der Benutzer soll die Angaben machen, das Interaktionsmodell berücksichtigt 
	- Organisator / Protokollführung
	- Regel: Eine Kleingruppe (ein TP) übernimmt Verantwortung für die PPTX
	- Protokollant*in für die Meetings: Noor
	- Was verstehen wir unter dem Projekt:
		○ Benutzeroberfläche
		○ Visualisierung
		○ Parameter an die Visualisierung koppeln
		○ Verbindung der Datenbank zur Oberfläche
	- NAOMI oder RDKit?
- Pro-Con-Liste
		○ GoogleDoc teilen
	- Teilgruppen definiert
	- Deadline für Abschluss der Entwicklung (21.12.2025)
	- Ziele der TP bis 29.10: State-of-the Art, Literaturrecherche 
	- Genug Zeit für Unit-Tests
	
	
	
	
